臺北高等行政法院判決
　　　　　　　　　　　　　　　92年度訴字第04970號
　　　　　　　　　　　　　　　.
原　　　告　健友國際企業有限公司
代　表　人　甲○○
被　　　告　財政部基隆關稅局
代　表　人　朱恩烈（局長）
訴訟代理人　丙○○
　　　　　　乙○○
　　　　　　丁○○
右當事人間因進口貨物核定完稅價格事件，原告不服財政部中華
民國92年9月16日台財訴字第0920041697號訴願決定，提起行政
訴訟。本院判決如下：
　　主  文
原告之訴駁回。
訴訟費用由原告負擔。
　　事  實
一、事實概要：原告於民國91年8月16日委由宜大報關行向被告
    報運自香港進口大陸產製FROZEN WATER CHESTNUT及SOY
    BEAN CURD SHEET乙批（報單第AA\91\4212\0003號），申報
    單價分別為CFR USD 0.38/KGM及CFR USD 0.46/KGM，經被告
    按關稅法第14條第2項規定，依原告之申請，准其繳納相當
    金額之保證金，先行驗放，事後再予審查。嗣據財政部關稅
    總局驗估處（以下簡稱驗估處）查價結果，分別改按單價
    CFR USD 0.5/KGM及FOB USD 1.875 /KGM核估，被告乃據以
    增估補稅，原告不服，申請復查，未獲變更，續提起訴願，
    仍遭駁回，原告猶未甘服，遂向本院提起行政訴訟。
二、兩造聲明：
　(一)原告聲明：原處分及訴願決定均撤銷。
  (二)被告聲明：駁回原告之訴。
三、兩造之主張：
甲、原告主張：
  (一)原告公司91年8月16日申報進口中國大陸生產之SOY BEAN
    CURD SHEET及FROZEN WATER CHESTNUT乙批，經被告機關依
    原告申請先行驗放後，嗣以綠邦企業股份有限公司（以下簡
    稱綠邦公司）因惡性競爭、報復性蓄意高報完稅價格為依據
    ，率即以該不合市場行情之完稅價格作為補徵原告公司關稅
    ，其認事用法顯有違失。
  (二)按「從價課徵關稅之進口貨物，其免稅價格以該進口貨物之
    交易價格作為計算根據。」關稅法第25條第1項著有明文，
    查原告公司系爭進口貨物之交易價格，即原告公司實際之交
    易價格，有原告公司與大陸出口商之產地發票影本、外匯匯
    款水單影本及匯款解入戶證明影本足證。原告於復查時既已
    檢陳，被告機關未經查證亦無任何證據證明該交易價格非真
    實或不正確，卻以驗估處91年9月27日總驗通2（2）字第
    9101100號函原告未接獲、未函復為理由，直接推斷原告所
    稱並非事實，駁回復查申請。如此復查程序豈有善盡調查之
    能事。足見被告機關否認原告申報價格係實際交易價格，顯
    有不憑證據之違法。
  (三)次按「進口貨物之完稅價格，不合於第25條之規定核定者，
    海關得按該貨物出口時或出口前後銷售至中華民國之同樣貨
    物之交易價格核定之。核定時應就交易型態、數量及運費等
    影響價格之因素作合理調整。前項所稱同樣貨物，係指其生
    產國別、物理特性、品質及商譽等均與該進口貨物相同者。
    」、『本法第27條第1項所稱同樣貨物交易價格有二種以上
    時，其交易價格，按下列順序認定之：（一）同一廠商生產
    之同樣貨物之交易價格，應較其他廠商生產之同樣貨物之交
    易價格優先適用。（二）同樣貨物與進口貨物交易型態相同
    及交易數量相當者，其交易價應優先適用。（三）同樣貨物
    之交易價格有二種以上時，以最低者為準。前項規定於本法
    第28條之3所稱類似貨物之交易價格準用之。』『本法第27
    條第1項及第28條第1項所稱出口前後，係指出口日前後30日
    內。』為關稅法第27條及同法施行細則第15條、第16條第1
    項所明定。查系爭貨物進口前後30日內相同之貨物交易價格
    ，究為如何，被告機關應依職權調查，依前揭關稅法施行細
    則第15條規定以申報最低價格為準，被告竟採用非出口前後
    30日內綠邦公司申報之價格1.875（美元＼公斤）之最高價
    格為準據。明顯違反施行細則第15條之規定，彰彰明甚。
  (四)所謂「同樣貨物」係指其生產國別、物理特性、品質及商譽
    等均與該進口貨物相同者，關稅法第27條已有明確定義，本
    公司進口之系爭產品均屬大陸地區之產品，並非採購自香港
    ，被告機關函請遠東貿易服務中心香港辦事處查得荸薺之菜
    市場售價及乾豆皮市場批發價。即指其核估之價格合理，顯
    有類比不當，亦違反前揭比較之基礎規定，洵無可採。
  (五)「進口貨物之完稅價格，不合於第25條、第27條、第28條之
    規定核定者，海關得按國內銷售價格核定之。海關得依納稅
    義務人請求，變更本條第30條核估之適用順序。第1項所稱
    國內銷售價格，係指該進口貨物、同樣或類似貨物，於該進
    口貨物進口時或進口前、後，在國內按其輸入原狀於第一手
    交易階段，售予無特殊關係者最大銷售數量之單位價格核計
    後，扣減左列費用：(1)該進口貨物、同級或同類別進口貨物
    在國內銷售之一般利潤、費用或通常支付之佣金。(2)貨物進
    口繳納之關稅及其他稅捐。(3)貨物進口後所發生之運費、保
    險費及其相關費用。按國內銷售價格核估之進口貨物，在其
    進口時或進口前、後，無該進口貨物、同樣或類似貨物在國
    內銷售者，應以該進口貨物進口後90日內，按該進口貨物、
    同樣或類似貨物輸入原狀首批售予無特殊關係者相當數量之
    單位價格核計後，扣減前項所列各款費用計算之。進口貨物
    非按輸入原狀銷售者，海關依納稅義務人之申請，按該進口
    貨物經加工後售予無特殊關係者最大銷數量之單位價格，核
    定其完稅價格，該單位價格，應扣除加工後之增值及第3項
    所列之扣減費用。」「進口貨物之完稅價格，不合於第25
    條第27條、第28條及第29條之規定核定者，海關得按計算價
    格核定之。前項所稱計算價格，係指左列各項費用之總和：
    １．生產該進口貨物之成本及費用。２．由輸出國生產銷售
    至中華民國該進口貨物、同級或同類別貨物之正常利潤與一
    般費用。３．運至輸入口岸之運費、裝卸費、搬運費及保險
    費。」關稅法第29條及30條分別著有明文，原告公司曾就產
    地價格之生產製造成本分析及國內銷售價格之計算資料，提
    呈被告機關參酌核定，亦足以證實本公司申報之進口交易價
    格依前揭規定計算符合市場行情，並無偏低不合理情事，被
    告機關均置而不理，實為遺憾。
  (六)至於被告機關採為準據綠邦公司所申報之進口價格，依其國
    內之銷售價格每公斤新台幣90元（此有綠邦企業交易憑證足
    為證明）依關稅法第29條規定：「進口貨物之完稅價格，不
    合於第25條、第27條、第28條之規定核定者，海關得按國內
    銷售價格核定之。海關得依納稅義務人請求，變更本條及第
    30條核估之適用順序。第1項所稱國內銷售價格，係指該進
    口貨物、同樣或類似貨物，於該進口貨物進口時或進口前、
    後，在國內按其輸入原狀於第一手交易階段，售予無特殊關
    係者最大銷售數量之單位價格核計後，扣減左列費用：
    (1)該進口貨物、同級或同類別進口貨物在國內銷售之一般利
    潤、費用或通常支付之佣金。(2)貨物進口繳納之關稅及其他
    稅捐。(3)貨物進口後所發生之運費、保險費及其相關費用。
    按國內銷售價格核估之進口貨物，在其進口時或進口前、後
    ，無該進口貨物、同樣或類似貨物在國內銷售者，應以該進
    口貨物進口後90日內，按該進口貨物、同樣或類似貨物輸入
    原狀首批售予無特殊關係者相當數量之單位價格核計後，扣
    減前項所列各款費用計算之。進口貨物非按輸入原狀銷售者
    ，海關依納稅義務人之申請，按該進口貨物經加工後售予無
    特殊關係者最大銷數量之單位價格，核定其完稅價格，該單
    位價格，應扣除加工後之增值及第3項所列之扣減費用。」
    核算其進口價格如下：以綠邦公司國內銷售價格計算進口價
    格明細表（依關稅法第12條之4規定計算）
  1.國內市場銷售價格為每公斤新台幣90元．．．(1)
  2.海運費20呎→USD1800元→USD1800×33（匯率）÷250件÷
    16公斤→每公斤NT14.585元．．．(2)
  3.國內銷售之一般利潤（以20%計算）→每公90元×20%
    →NT18元．．．(3)
  4.進口時繳納之關稅及其他稅捐（USD1.875×16公斤×250件
    +USD1800）×50﹪（稅率）×33 （匯率）×1.05（營業稅
    ）→（USD7500+USD1800）×50﹪（稅率）×33（匯率）×
    1.05（營業稅）→NT161,122元→每公斤關稅成本161,122÷
    250件÷16公斤=NT40.28元/公斤．．．(4)
  5.國內進口報關費用
    貨櫃場吊櫃費7815、拖車費6000、提單製作費300、檢驗費
    2115、集中查驗費2414、翻櫃費6000、理貨服務費3000、文
    件及雜費2000、報關行營業稅5%1000，合計30664每公斤進
    口報關費用→30664÷250件÷16公斤=NT7.66元/公斤．．(5)
  6.國內銷售運費每公斤2元．．．(6)
  7.國內冷凍倉儲費用每月每公斤3元．．．(7)
    因此國內銷售價格扣除費用後之進口價格應為每公斤NT4.79
    元(1)－(2)－(3)－(4)－(5)－(6)－(7)=90－14.85－18－40.28 －
    7.66－2－3=4.79
    足見綠邦公司有虛偽提高進口價格申報之情事。其果真該公
    司以FOB每公斤1.875美元進口，則銷售至中華民國之進口成
    本應為每公斤125元新台幣，市場合理銷售價格應為每公斤
    170元，分析如下：
    綠邦公司進口豆皮成本分析
    產地收購成本（含包裝、冷庫費及出口費用FOB）
    ．．．US 1.875/㎏→每公斤台幣成本USD1.875×
    33=NT61.875．．．(1)
    海運費20呎→1800美金→US 1800×33÷250件÷16公斤
    =NT$14.85/公斤．．．(2)
    國內進口報關費用（新台幣）：貨櫃場吊櫃費7,815、拖車
    費6,000、提單製作費320、檢驗費2,115、集中查驗費2,414
    、翻櫃費6,000、理貨服務費3,000 、文件及雜費2,000、報
    關行營業稅5% 1,000，合計30,664 →每公斤進口報關費用
    30.664÷250件÷16㎏=NT7.666．．．(3)
    進口關稅C&F（20呎250件×16公斤/箱）（USD1.875×16 ㎏
    ×250＋USD1,800）×50﹪（稅率）×33（匯率）×1.05 （
    營業稅）=（7500+1800）×50﹪×33×1.05=161,122→每公
    斤成本161,122÷250件÷16㎏=NT$40.28．．．(4)合計每公
    斤進口總成本→(1)＋(2)＋(3)＋(4)=61.875＋14.85＋7.66＋
    40.28= NT$124.67（約NT125元）．．．(5)國內銷售運費成
    本：每公斤NT$2元．．．(6)國內冷凍倉儲成本：每公斤NT$3
    元．．．(7)國內銷售合理利潤：每公斤（125+ 2+3）×
    30%=40元．．(8)→國內合理銷售價格應為每公斤170元．．
    (5)＋(6)＋(7)＋(8)足見該公司成本新台幣125元，卻在國內以
    新台幣玖拾元銷售，其為市場競爭，產生報復性之蓄意行為
    ，彰彰明甚，被告機關竟隨之起舞，若非有意串謀，即為無
    意被利用；再循以惡例，致成本件爭訟，實為憾事。
  (七)至於荸薺項目而言，經原處分機關不憑任何證據理由逕行核
    定每公斤0.5美元，並不合市場行情，原公司豈心服之道理
    。茲就我國海關進出口統計資料，有關荸薺產品自87年至91
    年間全年進口量及平均進口價格表列如下：
  ┌───────┬─────┬──────┬──────┐
  │  年     度   │進口總金額│ 進口總重量 │平均進口價格│
  │              │（美元）  │ （公斤）   │(US\每公斤) │
  ├───────┼─────┼──────┼──────┤
  │87年1月至12月 │293520    │ 545,864    │0.53        │
  ├───────┼─────┼──────┼──────┤
  │88年1月至12月 │338480    │ 728,144    │0.46        │
  ├───────┼─────┼──────┼──────┤
  │89年1月至12月 │372220    │ 915,176    │0.40        │
  ├───────┼─────┼──────┼──────┤
  │90年1月至12月 │309040    │ 791,423    │0.39        │
  ├───────┼─────┼──────┼──────┤
  │91年1月至12月 │427030    │ 1,168,582  │0.36        │
  └───────┴─────┴──────┴──────┘
  1.以進口量分析：88年較87年增加182.280公斤，89年較88年
    增加187.032公斤主要原因係健逢企業有限公司跨足進口荸
    薺產品之進口導致原來以荸薺為專業進口之廠商．．．綠邦
    公司的銷售市場及銷售價格受到嚴重打擊，故而綠邦公司遂
    於89年11月間進口豆皮產品，蓄意以高價報稅，藉原處分機
    關補稅來打壓以豆皮為專業進口公司，才導致原處分機關以
    綠邦公司所進口豆皮之報稅價格每公斤1.875美元來對其他
    廠商補稅，顯有違失。
　2.以價格分析：按附件所載各年分月進口價、量分析。每月進
    口價格有每公斤021美元至每公斤0.53美元不等，但89年全
    年平均每公斤0.40美元，90年前10個月平均每公斤0.39美元
    與原公司申報之每公斤0.38美元，並無太大差異。原處分機
    關不憑任何理由及證據，率以每公斤0.5美元核定完稅價格
    ，洵無足取。
  (八)綜上所陳，原處分認事用法，均顯有違失，懇請鑒核，撤銷
    原處分，至為感德。
乙、被告主張：
  (一)按「從價課徵關稅之進口貨物，其完稅價格以該進口貨物之
    交易價格作為計算根據。」、「海關對納稅義務人提出之交
    易文件或其內容之真實性或正確性存疑，納稅義務人未提出
    說明或提出說明後，海關仍有合理懷疑者，視為無法按本條
    規定核估其完稅價格。」為關稅法第25條第1項及第5項所明
    定；又進口貨物之完稅價格不合於上述條項規定核定者，海
    關得依序按「同樣貨物之交易價格」、「類似貨物之交易價
    格」、「國內銷售價格」及「計算價格」核定完稅價格，其
    無上開價格據以核定者，「海關得依據查得之資料，以合理
    方法核定之。」並為關稅法第27條至第31條所明定。系案報
    運進口之FROZEN WATER CHESTNUT（冷凍荸薺）及SOY BEAN
    CURD SHEET（豆皮），核無關稅法第25條及第27條至第30條
    規定有關價格之適用，被告爰依同法第31條規定按驗估處查
    得合理價格核定完稅價格，於法並無不合。
  (二)訴訟理由一、二稱：「．．．以綠邦企業股份有限公司因惡
    性競爭、報復性蓄意高報完稅價格為依據，率即以該不合市
    場行情之完稅價格作為補徵原告公司關稅，．．．。」，「
    ．．．原告公司實際之交易價格，有原告公司與大陸出口商
    之產地發票影本、外匯匯款水單影本及匯款解入戶證明影本
    足證。原告於復查時既已檢陳，被告機關未經查證亦無任何
    證據證明該交易價格非真實或不正確，．．．直接推斷原告
    所稱並非事實，．．．」等節，查本案原告提供賣匯水單記
    載之匯款方式為電匯（Ｔ＼Ｔ），且上海商業儲蓄銀行匯出
    匯款證明書影本記載之申請人與收款人均為原告，不似由銀
    行開發信用狀（Ｌ＼Ｃ）擔保提貨方式交易，可自Ｌ＼Ｃ及
    匯款文件中比對查得交易之實質內容，電匯僅能證明確有匯
    款之事實，惟並無法證明該款項係屬貨款抑或其他支付款？
    是貨款之全部抑或部分？且因本案原申報豆皮價格為CIF
    USD 0.46/KG，與相同貨物其他廠商進口之申報價格FOB USD
    1.875/KG相較，明顯偏低，及冷凍荸薺原申報價格CFR USD
    0.38/KG ，與驗估處查得之同類貨物合理行情價格CFR USD
    0.5/KG相較亦屬偏低。從而，被告對原告提出之交易文件內
    容存疑，未以原告原申報價格作為計算其完稅價格之根據，
    核符前揭關稅法第25條第5項規定。又本案被告係參據90年
    10月12日及91年3月27日遠東貿易服務中心駐香港辦事處（
    以下簡稱遠貿香港辦事處）查得乾豆皮批發價每市斤約14至
    20港元（約折合USD 3.6－5.15/KG），國外荸薺合理輸出行
    情價格為FOB USD 700/TON（中國大陸FOB USD 0.7/KG），
    及驗估處查得豆皮相同貨物之進口價格FOB USD 1.875/KG
    ，荸齊同類貨物合理行情價格CFR USD 0.5/KG核定其完稅價
    格，至原告所述以綠邦公司因惡性競爭，報復性蓄意高報完
    稅價格為依據乙節，純屬臆測，並非事實。
  (三)訴訟理由三、四稱及「次按．．．為關稅法第27條及同法施
    行細則第15條、第16條第1項所明定。查系爭貨物進口前後
    30日內相同之貨物交易價格，究為如何，被告機關應依職權
    調查，依前揭關稅法施行細則第15條規定以申報最低價格為
    準，被告竟採用非出口前後30日內綠邦企業申報之價格
    1.875（美元＼公司（斤））之最高價格為準據。明顯違反
    施行細則第15條之規定．．．」、「本公司進口之系爭產品
    均屬大陸地區之產品，並非採購自香港，被告機關函請．．
    ．香港辦事處查得荸齊之菜市場售價及乾豆皮市場批發價。
    即指其核估之價格合理，顯有類比不當．．．」等節，查被
    告早於復查決定書中即已揭示本案進口貨物，核無關稅法第
    25條、第27條至第30條規定有關價格之適用，爰依關稅法第
    31條規定查得之合理價格FOB USD 1.875 /KG，核定其完稅
    價格，自無採用本案進口貨物於出口時或出口前後30日內銷
    至本國之同樣貨物、類似貨物等之交易價格之規定，原告誤
    （故）認被告按關稅法第27條規定核估計價，卻未能依同法
    施行細則第15、第16條規定辦理，顯非有理。另按關稅法施
    行細則第15條第1項第3款規定：「同樣貨物之交易價格有二
    種以上時，以最低者為準。」訴訟理由稱：「．．．依前揭
    關稅法施行細則第15條規定以申報最低價格為準，．．．」
    ，顯又誤（故）認「申報價格」為真正「交易價格」，而強
    植法意。又查該遠貿香港辦事處所查得大陸製造之豆皮批發
    價格每市斤約14至20港元（折合FOB USD 3.6~5.15/KG），
    及廣西速凍荸薺FOB USD 700/ TON（中國大陸FOB USD 0.7/
    KG），僅係用以證明相同貨物其他廠商申報進口豆皮價格
    FOB USD 1.875 / KG，及驗估處查得進口荸薺同類貨物行情
    價格CFR USD 0.5/KG，均為合理價格之佐證，並非以該駐外
    單位（遠貿香港辦事處）查得價格核定原告進口貨物之完稅
    價格。
  (四)訴訟理由五、六稱：「．．．原告公司曾就產地價格之生產
    製造成本分析及國內銷售價格之計算資料，提呈被告機關參
    酌核定，亦足以證實本公司申報之進口交易價格依前揭規定
    計算符合市場行情，並無偏低不合理情事．．．」、「．．
    ．綠邦公司．．．其果真該公司以FOB每公斤1.875美元進口
    ，則銷售至中華民國之進口成本應為每公斤125元新台幣，
    市場合理銷售價格應為每公斤170元，．．．」等節，查該
    成本分析並非國外供應商所提供，且未檢附足以證明該成本
    分析係真實之詳細價格資料供查核，自不足為證。另查綠邦
    公司國內銷售價格分別為TWD 112.5/KG及TWD 90/KG，按較
    大銷售量之銷售價格TWD 112.5/KG，及該批貨物進口時適用
    之進口稅率50％，依關稅法第29條規定計算完稅價格計算式
    核算如下：TWD 112.5/KG×（1-16%）÷（1+50%）=CIF TWD
    63/KG，折合CIF USD 2.02，亦可佐證本案進口豆皮之原核
    估價格並未偏高，原告所列國內銷售價格計算進口價格明細
    表，其計算方式不合關稅法第29條規定，核無足採。
  (五)訴訟理由七稱：「至於荸薺項目而言，經原處分機關不憑任
    何證據理由逕行核定每公斤0.5美元，並不合市場行情，原
    （告）公司豈心服之道理。茲就我國海關進出口統計資料，
    有關荸齊產品自87年至91年間全年進口量及平均進口價格表
    列如下．．．（一）以進口量分析：88年較87年增加182.
    280公斤（正確為182,280公斤），89年較88年增加187.032
    公斤（正確為187,032公斤）主要原因係健逢企業有限公司
    跨足進口荸齊產品之進口導致原來以荸齊為專業進口之廠商
    ．．．綠邦企業股份有限公司的銷售市場及銷售價格受到嚴
    重打擊，故而綠邦企業股份有限公司遂於89年11月間進口豆
    皮產品，蓄意以高價報稅，藉原處分機關補稅來打壓以豆皮
    為專業進口公司．．．（二）以價格分析．．．每月進口價
    格有每公斤0.21美元至每公斤0.53美元不等，但89年全年平
    均每公斤0.40美元．．．與原公司申報之每公斤0.38美元，
    並無太大差異，．．．」等節，按進口平均價格之統計，均
    係依據納稅義務人原始申報價格資料辦理，其申報價格海關
    並未全部引為課稅之依據，是故其年平均申報價格，更非海
    關查核完稅價格之基準，經查本案進口冷凍荸薺原申報價格
    為CFR USD 0.38/ KG，與驗估處查得之同類貨物合理行情價
    格CFR USD 0.5/KG相較偏低，原告既無法提供具體資料證明
    原申報價格係實際交易價格，驗估處乃按同類貨物合理行情
    價格CFR USD 0.5/KG核估，合於關稅法第31條之規定。且據
    遠貿香港辦事處查得廣西速凍荸薺中國大陸出口ＦＯＢ現價
    約每公噸七百美元（每公斤0.7美元）及生鮮荸薺香港菜市
    場每公斤零售價約為5至6港元，去皮連水罐裝之批發價每
    箱95港元（每罐重565克，24罐一箱），前揭查得價格按90
    年10月下旬匯率核算結果，其合理價格約為FOB USD 0.7－
    1.0/KG，亦可佐證原核定價格應屬合理。至訴訟理由七、（
    一）所述，純係臆測杜撰之詞，毫無實據，不足採納。
  (六)綜上所陳，被告原處分及維持原處分之決定，認事用法，洵
    無不合，原告之訴顯無理由，敬請判決如被告之聲明。
　　理  由
壹、程序方面：
一、本件被告之代表人原為洪啟清，於本院審理中變更為朱恩烈
    ，是其聲明承受訴訟，核無不合，應予准許。
二、本件原告經合法通知，未於言詞辯論期日到場，核無行政訴
    訟法第218條準用民事訴訟法第386條所列各款情形，爰依被
    告之聲請，由其一造辯論而為判決。
貳、實體方面：
一、按「從價課徵關稅之進口貨物，其完稅價格以該進口貨物之
    交易價格作為計算根據。」、「海關對納稅義務人提出之交
    易文件或其內容之真實性或正確性存疑，納稅義務人未提出
    說明或提出說明後，海關仍有合理懷疑者，視為無法按本條
    規定核估其完稅價格。」為關稅法第25條第1項及第5項所明
    定；又進口貨物之完稅價格不合於上述條項規定核定者，海
    關得依序按「同樣貨物之交易價格」、「類似貨物之交易價
    格」、「國內銷售價格」及「計算價格」核定完稅價格，其
    無上開價格據以核定者，「海關得依據查得之資料，以合理
    方法核定之。」並為行為時關稅法第27條至第31條所明定。
二、本件係原告於91年8月16日委由宜大報關行向被告報運自香
    港進口大陸產製FROZEN WATER CHESTNUT及SOY BEAN CURD
    SHEET乙批（報單第AA\91\4212\0003號），申報單價分別為
    CFR USD 0.38/KGM及CFR USD 0.46/KGM，經被告按關稅法第
    14條第2項規定，依原告之申請，准其繳納相當金額之保證
    金，先行驗放，事後再予審查。嗣據驗估處查價結果，分別
    改按單價CFR USD 0.5/KGM及FOB USD 1.875 /KGM核估，被
    告乃據以增估補稅；原告不服，如事實欄所載之主張；是本
    件應審究者厥為，被告對於原申報價格分別為CFR USD 0.38
    /KGM及CFR USD 0.46/KGM，改按CFR USD 0.5/ KGM及FOB US
    D 1.875 /KGM核估，是否依法有據。
三、經查：
  (一)本件原告於91年8月16日自香港進口大陸產製FROZEN WATER
    CHESTNUT及SOY BEAN CURD SHEET乙批（報單第AA\91\4212\
    0003號），申報單價分別為CFR USD 0.38/KGM 及CFR USD
    0.46/KGM，經被告按關稅法第14條第2項規定，依原告之申
    請，准其繳納相當金額之保證金，先行驗放，事後再予審查
    之事實，有進口報單一紙在卷足憑，且為兩造所不爭執，洵
    堪認定。
  (二)系爭FROZEN WATER CHESTNUT（冷凍荸薺）部分，原申報價
    格CFR USD 0.38/KGM，驗估處比照同類貨物查得之價格CFR
    USD 0.50/KG；及系爭SOY BEAN CURD SHEET（豆皮）部分，
    原申報價格為CIF USD 0.46\KG，與綠邦公司進口相同貨物
    之申報價格FOB USD 1.875\KG相較，明顯偏低，顯非合理。
    查本件原告提供賣匯水單記載之匯款方式為電匯，且上海商
    業儲蓄銀行匯出匯款證明書影本記載之申請人與收款人均為
    原告，不似由銀行開發信用狀擔保提貨方式交易，可自信用
    狀及匯款文件中比對查得交易之實質內容，電匯僅能證明確
    有匯款之事實，惟並無法證明該款項係屬貨款抑或其他支付
    款？是貨款之全部抑或部分？況本件系爭貨品為大陸產製之
    荸薺及豆皮，係屬一般貨品，不具特殊獨佔性，應有相當固
    定之出口價格，然該項貨品申報價格為同樣貨物申報價格為
    低，有違常情；是以，被告認原告所申報價格不得認為係屬
    本項貨品之交易價格，不得依行為時關稅法第25條規定，以
    之做為計算完稅價格之根據，依法自屬有據。
  (三)依遠東貿易服務中心駐香港辦事處90年10月12日港經發字第
    010919號函謂略以：「二、‧‧經洽香港豆皮批發商稱，香
    港市銷豆皮以未含鹽為主，大部份係用加拿大產無機大豆在
    大陸加工製造，分乾、濕二種，乾豆皮批發價：一級每公斤
    約16至20港元、二級每公斤約14至18港元；濕豆皮批發價約
    每張1.9港元。」等語，有該函在卷可按。查90年1月下旬匯
    率核算14至18港元折合美金1.8至2.3元，與該處原核估價格
    FOB USD 1.875\KG吻合。另據91年3月26日該辦事處查得：
    「荸薺：香港菜市場每市斤零售價約5至6港元：去皮連水罐
    裝之批發價每箱95港元（每罐重565克，24罐一箱）」，91
    年3月27日該辦事處再查得：「．．．現在所出售者均是為
    去年11月收成之存倉貨，廣西速凍荸薺現價約再公噸7百美
    元（FOB中國大陸）；另告近兩年荸薺售價相當平穩，不過
    每3、5年，偶會失收而令售價調高」。前揭查得價格按90年
    11月下旬匯率核算結果，其合理價格約為FOB USD 0.7－
    0.1/KGM，亦可佐證原核定價格CFR USD 0.5/KGM應屬合理。
    雖系爭貨物雖申報產自大陸，但發貨人為香港GOLDEN WORLD
    INTERNATIONAL ENTERPRISES LTD.，故本件以遠東貿易服務
    中心駐香港辦事處查得價格，佐證本案原核定價格並未偏高
    ，應屬合理且適法。另綠邦公司所取得福建省龍海市全發食
    品私人有限公司關於豆皮報價單，每一張豆皮大約人民幣0
    ‧28元，換算為每一公斤約美金2‧47元，有該有限公司傳
    真予綠邦公司影本一紙在卷可考；另逢司高實業有限公司進
    口與本案相同貨名貨物豆皮，其申報價格CFR USD 1.96/KGM
    ，亦足認證本件原核估價格確未偏高。原告既未能提供合理
    說明及相關具體事證以資證明原申報價格確係實際交易價格
    ，又系爭來貨查無合於行為時關稅法第27條至30條規定之價
    格資料，驗估處乃依行為時關稅法第31條之規定，以查得之
    相同貨物之進口價CFR USD 0.5/KGM及FOB USD 1.875 /KGM
    核估，於法並無不合。
  (四)查進口貨物之完稅價格，不合於第25條之規定核定者，海關
    得按貨物出口時或出口前後銷售至中華民國之同樣貨物之交
    易價格核定之。核定時應就交易型態、數量及運費等影響價
    格之因素作合理調整。為關稅法第27條第1項所明訂，另依
    同法施行細則第15條規定：「本法第27條第1項所稱同樣貨
    物交易價格有二種以上時，其交易價格，依左列順序認定之
    ．．．三、同樣貨物之交易價格有二種以上時，以最低者為
    準。」，揆諸上開法條規定，海關核定完稅價格採從輕從寬
    原則；惟查該辦事處所查得大陸製造之豆皮批發價格每市斤
    約14至20港元（折合FOB USD 3.6~5.15/KG），及廣西速凍
    荸薺FOB USD 700/ TON（中國大陸FOB USD 0.7/ KG），已
    如上述，僅係用以證明相同貨物其他廠商申報進口豆皮價格
    FOB USD 1.875 / KG，及驗估處查得進口荸薺同類貨物行情
    價格CFR USD 0.5/KG，均為合理價格之佐證，並非以該辦事
    處所查得價格核定原告進口貨物之完稅價格。是原告主張依
    上開關稅法施行細則第15 條規定，應以被告所查得最低價
    者為準，容有誤解，尚難可採。
四、綜上所述，原處分依法並無不合，訴願決定予以維持，亦無
    違誤，原告徒執前詞，聲請撤銷原處分及訴願決定，為無理
    由，應予駁回。
五、本件事證已明，兩造其餘主張或答辯，已與本院判決結果無
    涉，毋庸一一論列，併此敘明。
據上論結，本件原告之訴為無理由，爰依行政訴訟法第218條、
第98條第3項前段、民事訴訟法第385條第1項前段，判決如主文
。
中      華      民       國    94   年   1   月   25  日
                       第七庭審判長法  官　鄭　小　康
                                   法  官　李　玉　卿
                                   法  官　黃　秋　鴻
上為正本係照原本作成。
如不服本判決，應於送達後20日內，向本院提出上訴狀並表明上
訴理由，如於本判決宣示後送達前提起上訴者，應於判決送達後
20日內補提上訴理由書（須按他造人數附繕本）。
中      華      民       國    94   年   1   月   25  日
                                   書 記 官  王 琍 瑩
